---
title: "债券型基金的业绩跟踪"
author: "吴 炜"
date: "2018-6"
output: html_document
---

```{r setup, include=FALSE}
knitr::opts_chunk$set(echo = TRUE)
```

### 说明

本文基于私募排排网公布的数据进行整理出图。

由于个人关注，所以抽取了几支公募债券基金，以私募债券基金的总体业绩作为市场背景进行分析。
 
1）在2018年5月，由于贸易战的影响，沪深300指数低位徘徊。而中国十年期国债利率企稳，SHIBOR有所上行，所以中证全债指数只是微涨。 

2）在2018年5月，高配股票的东方红京东大数据基金和招商制造混合基金业绩出现分化。
 
3）在2018年5月，美元兑换人民币汇率延续3月以来的涨幅；但美国十年期国债利率出现下跌，显示美元升值导致投资者对美国债券产生兴趣。由于美元正在回流美国，配置美国以外市场美元债券的华安美元基金与鹏华全球基金明显弱势。
 
4）从收益分布密度曲线的向右移动轨迹可看出，今年以来债券型基金总体业绩是维持一个上升的趋势。


### 样本基金与基金总体业绩的对比

```{r , fig.height=9, fig.width=12,echo=FALSE,fig.show='hide',eval=TRUE}
source("D:\\MyR\\jijin\\bond_draw_individual_fund_return_curve.R")
```


```{r , fig.height=9, fig.width=15,echo=FALSE,eval=TRUE}
library("png")

img <- readPNG("D:\\MyR\\jijin\\bond_draw_individual_fund_return_curve.png")

op <- par(mar = c(0,0,0,0))

 plot(1, xlim = c(0,1000),ylim = c(0,600),type='n', axes = FALSE, bty = "n",
      xlab = "", ylab = "")

 rasterImage(img, 0, 0, 1000, 600)
 
 par(op)
```

在2018年5月，同是高配债券的混合型基金，东方红京东大数据基金和招商制造混合基金业绩出现分化。

美元兑换人民币汇率延续3月以来的涨幅；但美国十年期国债利率出现下跌，显示美元升值导致投资者对美国债券产生兴趣。由于美元正在回流美国，配置美国以外市场美元债券的华安美元基金与鹏华全球基金明显弱势。


### 样本基金与指数的对比

```{r , fig.height=10, fig.width=14, echo=FALSE,eval=TRUE,fig.show='hide'}
source("D:\\MyR\\jijin\\bond_draw_individual_index_return_curve.R")
```

```{r , fig.height=9, fig.width=15,echo=FALSE,eval=TRUE}
library("png")
img <- readPNG("D:\\MyR\\jijin\\bond_draw_individual_index_return_curve.png")

op <- par(mar = c(0,0,0,0))

 plot(1, xlim = c(0,1000),ylim = c(0,600),type='n', axes = FALSE, bty = "n",
      xlab = "", ylab = "")

 rasterImage(img, 0, 0, 1000, 600)
 
 par(op)
```

在2018年5月，由于贸易战的影响，沪深300指数低位徘徊。而中国十年期国债利率企稳，SHIBOR有所上行，资金面收紧，所以中证全债指数只是微涨。  


### 样本基金与利率汇率的对比

```{r , fig.height=10, fig.width=14, echo=FALSE,eval=TRUE, fig.show='hide'}
source("D:\\MyR\\jijin\\bond_produce_fund_monthly_report.R")
```

```{r , fig.height=9, fig.width=15,echo=FALSE,eval=TRUE}
library("png")
img <- readPNG("D:\\MyR\\jijin\\bond_produce_fund_monthly_report.png")

op <- par(mar = c(0,0,0,0))

 plot(1, xlim = c(0,1000),ylim = c(0,600),type='n', axes = FALSE, bty = "n",
      xlab = "", ylab = "")

 rasterImage(img, 0, 0, 1000, 600)
 
 par(op)
```

从收益分布密度曲线的向右移动轨迹可看出，今年以来债券型基金总体业绩是维持一个上升的趋势。