---
title: "黄金技术指标跟踪"
output: html_document
---

```{r setup, include=FALSE}
knitr::opts_chunk$set(echo = TRUE)
```

## 1. 说明

本文基于黄金的KDJ指标和复合收益率，综合用Arima和apARCH模型建模预测，然后整理出图。
 

1）在2018年4月第3周，周线kdj粘合，随时死叉，月线kdj 2个月后顶部死叉。
 
2）从月复合收益率来看，估计本月黄金维持在1275-1390之间(即正负一个sigma)震荡。
 
3）从周复合收益率来看，估计本周黄金维持在1310-1361之间(即正负一个sigma)震荡。

4）最近一年黄金的周复合收益率都没有触及2倍标准差区间线，波动率有所收窄，依靠价格波动获利的机会较少。 


## 2. 月预测

### 2.1 黄金的KDJ月线走势预测

说明：最右端的淡蓝色线与红色线分别为KDJ.D与KDJ.K的向前5月预测

```{r , fig.height=10, fig.width=14, echo=FALSE}
source("D:\\MyR\\stock\\PrepareDataAndDrawMonthlyKDJDPlot.R")
```

### 2.2 黄金的本月价格波动区间预测

说明：依据Arima模型对黄金的月复合收益率建模，然后对金价进行预测

```{r , fig.height=3, fig.width=5, echo=FALSE}
source("D:\\MyR\\stock\\PrepareDataAndComputePriceRangeForNextMonth.R")
```

### 2.3 黄金月收益率的历史波动情况回溯

```{r , fig.height=2, fig.width=9, echo=FALSE}
source("D:\\MyR\\stock\\PrepareDataAndShowRecentMonthSituation.R")
```

## 3. 周预测

### 3.1 黄金的KDJ周线走势预测

说明：最右端的淡蓝色线与红色线分别为KDJ.D与KDJ.K的向前5周预测

```{r , fig.height=10, fig.width=14, echo=FALSE}
source("D:\\MyR\\stock\\PrepareDataAndDrawWeeklyKDJDPlot.R")
```

### 3.2 黄金的本周价格波动区间预测

说明：依据apARCH模型对黄金的周复合收益率建模，然后对金价进行预测

```{r , fig.height=3, fig.width=5, cache=TRUE,echo=FALSE}
source("D:\\MyR\\stock\\PrepareDataAndComputePriceRangeForNextWeek.R")
```

### 3.3 黄金周收益率的历史波动情况回溯

```{r , fig.height=2, fig.width=9, cache=TRUE,echo=FALSE}
source("D:\\MyR\\stock\\PrepareDataAndShowRecentWeekSituation.R")
```

```{r , fig.height=10, fig.width=14, cache=TRUE,echo=FALSE}
source("D:\\MyR\\stock\\PrepareDataAndShowWeeklyConfidenceInterval.R")
```
