---
title: "黄金技术指标跟踪"
author: "吴 炜"
date: "2018-6"
output: html_document
---

```{r setup, include=FALSE}
knitr::opts_chunk$set(echo = TRUE)
```

## 1. 说明

本文基于黄金的KDJ指标和复合收益率，综合用Arima和apARCH模型建模预测，然后整理出图。
 

1）在2018年6月第1周，周线kdj 预计马上底部金叉，存在中线做多机会；月线kdj 随时可能反转出现金叉。
 
2）从月复合收益率来看，估计本月黄金维持在1250-1370之间(即正负一个sigma)震荡。
 
3）从周复合收益率来看，估计本周黄金维持在1270-1320之间(即正负一个sigma)震荡。

4）最近一年黄金的周复合收益率都没有触及2倍标准差区间线，波动率有所收窄，依靠价格波动获利的机会较少。 


## 2. 月预测

### 2.1 黄金的KDJ月线走势预测

说明：最右端的淡蓝色线与红色线分别为KDJ.D与KDJ.K的向前5月预测。

```{r , fig.height=10, fig.width=14, echo=FALSE,eval=TRUE,fig.show='hide'}
source("D:\\MyR\\stock\\PrepareDataAndDrawMonthlyKDJDPlot.R")
```

```{r , fig.height=11, fig.width=15,echo=FALSE,eval=TRUE}
library("png")

img <- readPNG("D:\\MyR\\stock\\PrepareDataAndDrawMonthlyKDJDPlot.png")

op <- par(mar = c(0,0,0,0))

 plot(1, xlim = c(0,1000),ylim = c(0,800),type='n', axes = FALSE, bty = "n",
      xlab = "", ylab = "")

 rasterImage(img, 0, 0, 1000, 800)
 
 par(op)
```

月线kdj 下降速度缓慢，随时可能反转出现金叉。

### 2.2 黄金的本月价格波动区间预测

说明：依据Arima模型对黄金的月复合收益率建模，然后对金价进行预测。

```{r , fig.height=3, fig.width=5, echo=FALSE,eval=TRUE}
source("D:\\MyR\\stock\\PrepareDataAndComputePriceRangeForNextMonth.R")
```

从月复合收益率来看，估计本月黄金维持在1250-1370之间(即正负一个sigma)震荡。

### 2.3 黄金月收益率的历史波动情况回溯

```{r , fig.height=2, fig.width=9, echo=FALSE,eval=TRUE}
source("D:\\MyR\\stock\\PrepareDataAndShowRecentMonthSituation.R")
```

## 3. 周预测

### 3.1 黄金的KDJ周线走势预测

说明：最右端的淡蓝色线与红色线分别为KDJ.D与KDJ.K的向前5周预测。

```{r , fig.height=10, fig.width=14, echo=FALSE,eval = TRUE, fig.show='hide'}
source("D:\\MyR\\stock\\PrepareDataAndDrawWeeklyKDJDPlot.R")
```

```{r , fig.height=11, fig.width=15,echo=FALSE,eval = TRUE}
library("png")

img <- readPNG("D:\\MyR\\stock\\PrepareDataAndDrawWeeklyKDJDPlot.png")

op <- par(mar = c(0,0,0,0))

 plot(1, xlim = c(0,1000),ylim = c(0,800),type='n', axes = FALSE, bty = "n",
      xlab = "", ylab = "")

 rasterImage(img, 0, 0, 1000, 800)
 
 par(op)
```

2018年6月第1周，周线kdj 预计马上底部金叉，存在中线做多机会。

### 3.2 黄金的本周价格波动区间预测

说明：依据apARCH模型对黄金的周复合收益率建模，然后对金价进行预测。

```{r , fig.height=3, fig.width=5, cache=TRUE,echo=FALSE,eval=TRUE}
source("D:\\MyR\\stock\\PrepareDataAndComputePriceRangeForNextWeek.R")
```

从周复合收益率来看，估计本周黄金维持在1270-1320之间(即正负一个sigma)震荡。

### 3.3 黄金周收益率的历史波动情况回溯

```{r , fig.height=2, fig.width=9, cache=TRUE,echo=FALSE,eval=TRUE}
source("D:\\MyR\\stock\\PrepareDataAndShowRecentWeekSituation.R")
```

```{r , fig.height=10, fig.width=14, cache=TRUE,echo=FALSE,eval=TRUE,fig.show='hide'}
source("D:\\MyR\\stock\\PrepareDataAndShowWeeklyConfidenceInterval.R")
```

```{r , fig.height=11, fig.width=15,echo=FALSE,eval=TRUE}
library("png")

img <- readPNG("D:\\MyR\\stock\\PrepareDataAndShowWeeklyConfidenceInterval.png")

op <- par(mar = c(0,0,0,0))

 plot(1, xlim = c(0,1000),ylim = c(0,800),type='n', axes = FALSE, bty = "n",
      xlab = "", ylab = "")

 rasterImage(img, 0, 0, 1000, 800)
 
 par(op)
```

最近一年黄金的周复合收益率都没有触及2倍标准差区间线，波动率有所收窄，依靠价格波动获利的机会较少。 


### 附录 参考文献

1. Eric Zivot, Univariate GARCH

2. Ruey S. Tsay, Analysis of Financial Time Series

3. Rob J Hyndman, George Athanasopoulos, Forecasting: principles and practice

