---
title: "股票型私募基金的业绩跟踪"
output: html_document
---

```{r setup, include=FALSE}
knitr::opts_chunk$set(echo = TRUE)
```

## 说明

本文基于私募排排网公布的数据进行整理出图。
 

1）在2018年4月，参考板块指数市场强度：创业板> 港股通 > 上证 。
 
2）在2018年4月，赤子之心价值基金推荐板块指数市场强度：医药 > 消费 > 高端装备。
 
3）截止到2018年4月底，赤子之心价值基金收益率为-0.8%，跑赢了沪深300，中证500和深证红利等指数。
 
4）截止到2018年4月底，作为趋势型代表的展博1期收益率为-8.8%。
                      作为价值型代表的景林稳健基金收益率为-10.8%, 可能仍然持有相当比例的消费股。
                      
5）从收益分布密度曲线的向左移动轨迹可看出，今年以来股票型基金总体业绩是维持一个下降的趋势。


### 样本基金与基金总体业绩的对比

```{r , fig.height=10, fig.width=14, echo=FALSE,fig.show='hide',eval=TRUE}
source("D:\\MyR\\jijin\\stock_draw_individual_fund_return_curve.R")
```

```{r , fig.height=9, fig.width=15,echo=FALSE,eval=TRUE}
library("png")

img <- readPNG("D:\\MyR\\jijin\\stock_draw_individual_fund_return_curve.png")

op <- par(mar = c(0,0,0,0))

 plot(1, xlim = c(0,1000),ylim = c(0,600),type='n', axes = FALSE, bty = "n",
      xlab = "", ylab = "")

 rasterImage(img, 0, 0, 1000, 600)
 
 par(op)
```

截止到2018年4月底，赤子之心价值基金收益率为-0.8%。

作为趋势型代表的展博1期收益率为-8.8%。

作为价值型代表的景林稳健基金收益率为-10.8%。

### 样本基金与大盘指数的对比

```{r , fig.height=10, fig.width=14, echo=FALSE,eval=TRUE,fig.show='hide'}
source("D:\\MyR\\jijin\\stock_draw_individual_index_return_curve.R")
```

```{r , fig.height=9, fig.width=15,echo=FALSE,eval=TRUE}
library("png")

img <- readPNG("D:\\MyR\\jijin\\stock_draw_individual_index_return_curve.png")

op <- par(mar = c(0,0,0,0))

 plot(1, xlim = c(0,1000),ylim = c(0,600),type='n', axes = FALSE, bty = "n",
      xlab = "", ylab = "")

 rasterImage(img, 0, 0, 1000, 600)
 
 par(op)
```

截止到2018年4月底，赤子之心价值基金收益率为-0.8%，跑赢了沪深300，中证500和深证红利等指数。

### 样本基金与板块指数的对比

```{r , fig.height=10, fig.width=14, echo=FALSE,eval=TRUE,fig.show='hide'}
source("D:\\MyR\\jijin\\stock_produce_fund_monthly_report.R")
```

```{r , fig.height=9, fig.width=15,echo=FALSE,eval=TRUE}
library("png")

img <- readPNG("D:\\MyR\\jijin\\stock_produce_fund_monthly_report.png")

op <- par(mar = c(0,0,0,0))

 plot(1, xlim = c(0,1000),ylim = c(0,600),type='n', axes = FALSE, bty = "n",
      xlab = "", ylab = "")

 rasterImage(img, 0, 0, 1000, 600)
 
 par(op)
```

在2018年4月，参考板块指数市场强度：创业板> 港股通 > 上证 。

赤子之心价值基金推荐板块指数市场强度：医药 > 消费 > 高端装备。作为价值型代表的景林稳健基金收益率为-10.8%, 可能仍然持有相当比例的消费股。

从收益分布密度曲线的向左移动轨迹可看出，今年以来基金总体业绩是维持一个下降的趋势。
